【裁判字號】    99,裁,1407
【裁判日期】    990624
【裁判案由】    土地鑑界
【裁判全文】
最  高  行  政  法  院  裁  定
                                      99年度裁字第1407號
聲  請  人  甲○○
上列聲請人因與相對人屏東縣里港地政事務所間土地鑑界事件，
對於本院中華民國98年7月9日98年度裁字第1725號裁定、98年12
月10日98年度裁字第3082號裁定、98年2月26日98年度裁字第50
6號裁定以不合法駁回聲請再審部分，經高雄高等行政法院98年
度再字第73號裁定移送，本院裁定如下：
    主  文
再審之聲請駁回。
再審訴訟費用由聲請人負擔。
    理  由
一、按對於終審法院之裁定有所不服，除合於法定再審原因得聲
    請再審外，不容以其他之方法聲明不服，故不服終審法院之
    裁定而未以聲請再審之程序為之者，仍應視其為再審之聲請
    ，而依聲請再審程序調查裁判。本件聲請人提出行政訴訟狀
    對於本院確定裁定聲明不服，依上說明，仍應視其為再審之
    聲請，而依聲請再審程序調查裁判。次按對於確定裁定聲請
    再審，應依行政訴訟法第283條準用同法第277條第1項第4款
    之規定表明再審理由，此為必須具備之程式。所謂表明再審
    理由，必須指明確定裁定有如何合於行政訴訟法第273條所
    定再審事由之具體情事，始為相當。倘僅泛言有再審事由而
    無具體情事者，仍難謂已合法表明再審理由，所為再審之聲
    請，即屬不合法。
二、本件聲請人前因土地鑑界事件，不服本院98年度裁字第1725
    號裁定、98年度裁字第3082號裁定及98年度裁字第506號裁
    定以不合法駁回部分，向高雄高等行政法院（下稱原審法院
    ）聲請再審，經原審法院裁定移送本院。茲分述如下：（一
    ）聲請人對本院98年度裁字第1725號裁定聲請再審、98年度
    裁字第506號裁定以不合法駁回部分聲請再審：查聲請人係
    於98年3月6日收受本院98年度裁字第506號裁定、於98年7月
    22日收受本院98年度裁字第1725號裁定，有卷附之郵務送達
    證書可稽，故對於上開裁定之再審事由應自此時已然知悉，
    是其聲請再審之30日不變期間，應分別自98年3月7日、98年
    7月23日起算，扣除在途期間8日，分別至98年4月13日（星
    期一）、98年8月29日（星期六）即已屆滿，惟因98年8月29
    日為假日，故順延至98年8月31日（星期一）代之。而聲請
    人遲至98年12月29日始向原審法院聲請再審，亦有加蓋於書
    狀上收文戳記所載日期可據，顯已逾越上開法定不變期間。
    又聲請人並未依行政訴訟法第277條第1項第4款規定於訴狀
    內表明關於遵守不變期間之證據，而此項法定程式之欠缺，
    並不屬應由審判長定期間命其補正之事由，故應逕認其對本
    院98年度裁字第1725號裁定聲請再審、98年度裁字第506號
    裁定以不合法駁回部分聲請再審，再審之聲請因逾期為不合
    法，予以駁回。（二）聲請人對本院98年度裁字第3082號裁
    定聲請再審：查聲請人以有行政訴訟法第273條第1項第13款
    事由及依第274條規定聲請再審，經核其書狀所陳各節，無
    非係重述其在前訴訟程序之主張，而對於上開本院98年度裁
    字第3082號裁定以其未合法表明再審理由，再審聲請不合法
    予以駁回，究有如何合於行政訴訟法第273條第1項第13款及
    依第274條再審事由，並未具體指及。本件顯未合法表明再
    審理由，揆諸首揭規定及說明，其再審之聲請，於法不合，
    應予駁回。
三、據上論結，本件聲請為不合法。依行政訴訟法第283條、第
    278條第1項、第104條、民事訴訟法第95條、第78條，裁定
    如主文。
中    華    民    國    99    年    6     月    24    日
                    最高行政法院第一庭
                        審判長法官  鄭  淑  貞
                              法官  廖  宏  明
                              法官  張  瓊  文
                              法官  楊  惠  欽
                              法官  胡  方  新

以  上  正  本  證  明  與  原  本  無  異
中    華    民    國    99    年    6     月    24    日
                              書記官  郭  育  玎

司法院資訊處製作；財團法人民間司法改革基金會備份。
